【裁判字號】    98,台上,888
【裁判日期】    980226
【裁判案由】    違反毒品危害防制條例
【裁判全文】
最高法院刑事判決              九十八年度台上字第八八八號
上  訴  人  甲○○
選任辯護人  黃重鋼律師
            林詠嵐律師
            李詩皓律師
上列上訴人因違反毒品危害防制條例案件，不服台灣高等法院中
華民國九十七年十一月二十七日第二審判決（九十七年度上訴字
第四五○一號，起訴案號：台灣桃園地方法院檢察署九十七年度
毒偵字第四七八號），提起上訴，本院判決如下：
    主  文
上訴駁回。
    理  由
按不服地方法院之第一審判決而上訴者，應向管轄第二審之高等
法院為之。第二審上訴書狀應敘述具體理由，第二審法院認為上
訴書狀未敘述理由者，應以判決駁回之。刑事訴訟法第三百六十
一條第一項、第二項、第三百六十七條前段分別定有明文。所謂
不服第一審判決之具體理由，必係依據卷內既有訴訟資料或提出
新事證，指摘或表明第一審判決有何採證認事用法或量刑等足以
影響判決本旨之不當或違法，而構成應予撤銷之具體事由，始克
當之；倘僅泛言原判決認定事實錯誤、違背法令、量刑失入，而
未依上揭意旨指出具體事由，或形式上雖已指出具體事由，該事
由縱使屬實，亦不足以認為原判決有何不當或違法者，皆難謂係
具體理由，俾與第二審上訴制度旨在請求第二審法院撤銷、變更
第一審不當或違法之判決，以實現個案救濟之立法目的相契合。
本件原判決以上訴人甲○○因施用第一級毒品案件，提起第二審
上訴，其上訴書狀僅稱：因經濟壓力而施用毒品，有三名子女待
養，如入監服刑，生活將頓失依靠，第一審量刑過重，請求減輕
刑期至六月以下云云，雖形式上已提出上訴理由，惟並未具體敘
述第一審判決有何違法或不當情形，即與未敘述具體理由無異，
因認其第二審上訴為不合法，不待其到庭陳述，並不經言詞辯論
，逕依刑事訴訟法第三百六十七條前段、第三百七十二條，駁回
其在第二審之上訴，核無不合。又量刑之輕重，係屬事實審法院
得依職權自由裁量之事項，苟以行為人之責任為基礎，斟酌刑法
第五十七條各款所列情狀，而未逾越法定刑度，不得遽指為違法
。第一審於量刑時，已具體審酌上訴人有施用毒品前科多次，經
觀察勒戒服刑後，仍未戒絕毒癮，再次施用毒品，漠視法令，戕
害身體，參酌其犯罪動機、手段、犯後態度等一切情狀，予以綜
合考量，在法定刑範圍內，科處刑罰，並無失入情形，縱其生活
艱難，子女待養，仍無情堪憫恕之處，而未予減輕其刑，原審予
以維持，復無違法可言。上訴意旨，對於原判決究竟如何違背法
令，並未依據卷內資料為具體之指摘，再事爭辯原判決適用法則
不當、理由欠備、量刑失平云云，難謂已符合首揭法定上訴要件
，其上訴違背法律上之程式，應予駁回。又本件得上訴之施用第
一級毒品罪部分，其上訴為不合法，本院由程序上予以駁回，對
於想像競合犯之施用第二級毒品罪部分，自無從適用審判不可分
原則，併為實體上審判，此部分既屬刑事訴訟法第三百七十六條
第一款之案件，為不得上訴第三審之案件，其上訴不合法，應併
駁回。
據上論結，應依刑事訴訟法第三百九十五條前段，判決如主文。
中    華    民    國  九十八  年    二    月  二十六  日
                      最高法院刑事第十一庭
                          審判長法官  花  滿  堂
                                法官  黃  正  興
                                法官  陳  東  誥
                                法官  林  錦  芳
                                法官  洪  昌  宏
      本件正本證明與原本無異
                                      書  記  官
中    華    民    國  九十八  年    三    月    二    日
                                                      Ｑ


司法院資訊處製作；財團法人民間司法改革基金會備份。
